臺灣臺南地方法院刑事判決　　　　　　　 96年度訴字第239號
公　訴　人　臺灣臺南地方法院檢察署檢察官
被　　　告　丙○○
　　　　　　　　　　另案在臺灣臺南監獄執行中
指定辯護人　本院公設辯護人甲○○
上列被告因違反槍砲彈藥刀械管制條例案件，經檢察官提起公訴
（96年度偵字第676號），本院判決如下：
    主  文
丙○○未經許可，持有可發射子彈具有殺傷力之改造手槍，處有
期徒刑年貳月，併科罰金新臺幣伍萬元，罰金如易服勞役，以
新臺幣壹仟元折算壹日。扣案可發射子彈具有殺傷力之改造手槍
壹枝（槍枝管制編號：0000000000號）及裝槍用皮套
壹個沒收。
    事  實
一、丙○○明知非經中央主管機關許可，不得持有槍砲彈藥刀械
    管制條例第四條第一項第一、二款所示可發射子彈具有殺傷
    力之各式手槍及子彈。其於民國九十五年一月間即二十九日
    農曆過年前某日，在新竹市○○○○○路附近某處，因其友
    人間發生紛爭，不慎掉落可發射子彈具有殺傷力之仿ＣＯＬ
    Ｔ廠ＣＡＬＩＢＥＲ２５型半自動手槍製造之手槍、換裝土
    造金屬槍管而成之改造手槍一枝（槍枝管制編號：0000
    000000號）及土造子彈二顆（分別具直徑約８．８Ｍ
    Ｍ、６．８ＭＭ金屬彈頭，均經實際試射，可擊發，認具殺
    傷力），丙○○遂拾得而未經許可持有之。嗣於九十五年二
    月二日二十三時二十分許，為警在苗栗縣頭份鎮田寮里活動
    中心前實施路檢，因丙○○正開啟副駕駛座前方置物箱，警
    察當場目視發見內有改造子彈一顆，並查詢得悉丙○○因違
    反毒品危害防制條例案件經通緝中，遂當場逮捕丙○○，並
    逕行實施附帶搜索後，在丙○○所有車牌號碼為９３５１－
    ＫＴ號自用小客車內，查獲上開槍彈及供置放上開槍彈之皮
    套一個，始悉上情。
二、案經苗栗縣警察局頭份分局報告臺灣苗栗地方法院檢察署呈
    請臺灣高等法院檢察署檢察長核轉臺灣臺南地方法院檢察署
    檢察官偵查後提起公訴。
    理  由
一、上開犯罪事實，業據被告丙○○於本院審理時自白承認（見
    本院卷第四一頁），核與證人即查獲時在場人林芫慶所為之
    證述相符（見偵查卷一第三十至三二頁，業據被告同意有證
    據能力），復有現場蒐證照片四張在卷可稽（見偵查卷一第
    二七至二八頁），另有扣案改造手槍一枝、子彈二顆及裝槍
    用皮套一個可證（見偵查卷一卷第二五、二九頁）；扣案槍
    枝及子彈經內政部警政署刑事警察局依據性能檢驗法及動能
    測試法鑑驗結果，送鑑改造玩具手槍一枝（槍枝管制編號：
    0000000000號），認係由仿ＣＯＬＴ廠ＣＡＬＩ
    ＢＥＲ２５型半自動手槍製造之槍枝，換裝土造金屬槍管而
    成之改造手槍，機械性能良好，可擊發適用子彈，具殺傷力
    ；送鑑子彈二顆，認係土造子彈，具直徑約８．８ｍｍ、６
    ．８ｍｍ金屬彈頭，經實際試射，均可擊發，認具殺傷力，
    有該局九十五年三月二日刑鑑字第０９５００１９０４１號
    槍彈鑑定書一份可查（見偵查卷二第二至六頁，至於同案查
    扣之玩具空氣長槍經鑑定無殺傷力，併此敘明），足認被告
    自白確與事實相符，自可採信。末按被告聲請調查證據，應
    具體表明聲請傳喚證人之姓名、性別、住居所；且被告聲請
    調查之證據，乃不能調查者，經法院認為不必要者，得駁回
    之，刑事訴訟法第一百六十三條之一第一項第二款、第一百
    六十三條之二第一款分別定有明文。查被告於本院審理時雖
    以言詞聲請傳喚其拾得槍枝前在場之友人，可能為本案槍彈
    原持有人，並用以證明其拾得本案槍彈之緣由，然因被告僅
    能陳報該友人之綽號為「阿本」，未能具體陳明該人之年籍
    資料以供查明人別，乃屬不能調查之事項，爰駁回被告此處
    聲請。綜上，本案事證明確，被告犯行已堪認定，應依法論
    科。
二、論罪科刑：
  (一)核被告丙○○所為，係違反槍砲彈藥刀械管制條例第八條第
    四項持有改造手槍罪、同條例第十二條第四項持有改造子彈
    罪。被告持有改造手槍及子彈之行為，屬一行為觸犯數罪名
    之想像競合犯，應依刑法第五十五條規定，從一重依持有改
    造手槍罪處斷。爰審酌被告曾有妨害風化、賭博、酒後駕
    車公共危險、違反動產擔保交易法及毒品危害防制條例等前
    科，有臺灣高等法院被告前案紀錄表一份可查（見本院卷第
    四六至五三頁），及其犯罪之動機及目的，未經許可持有槍
    彈，雖未持之犯罪，仍有危害社會治安可能，念被告持有時
    間甚短，且犯後始終坦承犯行等一切情狀，量處如主文所示
    之刑，並就併科罰金部分諭知易服勞役之折算標準，以資懲
    儆。
  (二)按行為後法律有變更者，適用行為時之法律，但行為後之法
    律有利於行為人者，適用最有利於行為人之法律，刑法第二
    條第一項定有明文。查被告行為時，刑法第四十二條第二項
    前段規定：「易服勞役以（銀元）一元以上三元以下折算一
    日。」又被告行為時之易服勞役折算標準，業據修正前罰金
    罰鍰提高標準條例第二條前段規定，就其原定數額提高為一
    百倍折算一日，則本件被告行為時之易服勞役折算標準，應
    以銀元三百元折算一日，即新臺幣九百元折算一日。惟九十
    五年七月一日修正公布施行之刑法第四十二條第三項前段規
    定：「易服勞役以新臺幣一千元、二千元或三千元折算一日
    。」比較修正前後之易服勞役折算標準，以修正後之規定，
    較有利於被告，則應依刑法第二條第一項但書規定，適用修
    正施行後刑法第四十二條第三項前段規定，定其折算標準。
    至於槍砲彈藥刀械管制條例第八條第四項雖有罰金刑規定，
    但因貨幣單位為新臺幣，尚無刑法第三十三條第五款及刑法
    施行法第一條之一適用問題，併此敘明。
  (三)扣案可發射子彈具有殺傷力之改造玩具手槍一枝（槍枝管制
    編號：0000000000號），屬違禁物，裝槍用皮套
    一個則為被告所有專供置放上開手槍之物，業據被告坦承在
    卷（見偵查卷三第七頁），應分別依刑法第三十八條第一項
    第一、二款之規定宣告沒收。至於業經試射改造子彈二顆，
    已非屬違禁物，而扣案玩具空氣長槍一枝、瓦斯子彈二顆、
    放置上開空氣槍之皮套一個及安非他命吸食器一組，或無殺
    傷力，或與本案無關，均無庸宣告沒收，併此敘明。
據上論斷，應依刑事訴訟法第二百九十九條第一項前段，槍砲彈
藥刀械管制條例第八條第四項、第十二條第四項，刑法第十一條
前段、第二條第一項但書、第五十五條、第四十二條第三項前段
、第三十八條第一項第一款、第二款，判決如主文。
本案經檢察官乙○○到庭執行職務。
中　　華　　民　　國　　96　　年　　4 　　月　　30　　日
             　　 刑事第八庭    審判長法　官　彭喜有
                                      法　官　盧鳳田
                                      法　官　李東柏
以上正本證明與原本無異。
如不服本判決，應於判決送達後十日內，向本院提出上訴狀。
中　　華　　民　　國　　96　　年　　4 　　月　　30　　日
      　　　　　　　　　　　　　　　　書記官　簡湘雲
附錄本案論罪科刑法條全文：
槍砲彈藥刀械管制條例第八條第四項
未經許可，持有、寄藏或意圖販賣而陳列第一項所列槍枝者，處
三年以上十年以下有期徒刑，併科新臺幣七百萬元以下罰金。
槍砲彈藥刀械管制條例第十二條第四項
未經許可，持有、寄藏或意圖販賣而陳列子彈者，處五年以下有
期徒刑，併科新臺幣三百萬元以下罰金。
